【裁判字號】    98,抗,1182
【裁判日期】    980729
【裁判案由】    假扣押
【裁判全文】
臺灣高等法院民事裁定                  98年度抗字第1182號
抗  告  人  信東資產管理股份有限公司
法定代理人  甲○○
上列抗告人與相對人乙○○間假扣押事件，對於中華民國98年6
月23日臺灣桃園地方法院98年度裁全字第2129號裁定提起抗告，
本院裁定如下：
    主  文
抗告駁回。
抗告費用由抗告人負擔。
    理  由
一、按債權人就金錢請求或得易為金錢請求之請求，欲保全強制
    執行者，得聲請假扣押；假扣押非有日後不能強制執行或甚
    難執行之虞者，不得為之；請求及假扣押之原因應釋明之；
    前項釋明如有不足，而債權人陳明願供擔保或法院認為適當
    者，法院得定相當之擔保，命供擔保後為假扣押，為民事訴
    訟法第522條第1項、第523條第1項及第526條第1項、第2項
    所明定。依上開規定可知，債權人聲請假扣押，應就其請求
    及假扣押之原因加以釋明。必須該項釋明仍有不足，而債權
    人陳明願供擔保或法院認為適當者，法院始得定相當之擔保
    ，命供擔保後為假扣押。若債權人就其請求及假扣押之原因
    並未予釋明，法院尚且不得命供擔保後為假扣押，遑論為准
    免供擔保之假扣押裁定（最高法院94年度台抗字第665號裁
    定意旨參照）。
二、本件聲請及抗告意旨略以：第三人即借款人黃朝桂於民國 (
    下同)89 年4月13日邀同第三人即連帶保證人許恭次向安泰
    商業銀行借款新台幣 (下同)250 萬元，經安泰商業銀行取
    得原法院90年度促字第1120號支付命令暨確定證明書後，於
    92年10月12日債權讓與荷商柯泰資產管理股份有限公司台灣
    分公司 (下稱柯泰公司)，並經原法院93年度執玄字第15070
    號強制執行不足額另發給債權憑證。柯泰公司自97年6月11
    日將上開債權全部讓與伊，並依金融機構合併法第15條第1
    項第1款、第18條第3項完成債權讓與通知，並以公告及存證
    信函完成讓與通知程序。伊於98年4月19日與許恭次談論清
    償事宜未果，其不僅未為清償，甚於伊拍賣其所有土地 (桃
    園縣大園鄉○○○段第367號地號土地，下稱系爭土地)之際
    ，於同年月21日至28日間，擅將系爭土地移轉與相對人，許
    恭次與相對人係父子關係，其間不可能有買賣存在，顯屬脫
    產行為，以逃避債務。且相對人於98年6月1日向聯邦銀行設
    定最高限額抵押252萬元，若相對人借貸超過系爭土地價值
    ，日後恐因拍賣無實益或移轉第三人，致伊債權不保，為保
    全日後之強制執行，願供擔保，以代假扣押原因釋明之不足
    。惟原法院遽以伊之聲請不符合假扣押之要件而駁回聲請，
    自有違誤等語。為此提起抗告，求予廢棄原裁定。
三、經查，本件抗告人固據提出原法院93年度執玄字第15070號
    債權憑證、借據、原法院90年度促字第1120號支付命令暨確
    定證明書、債權讓與聲明書、債權讓與公告、員林西門郵局
    存證信函第127號暨回執 (以上皆為影本)各1份為證，然就
    抗告人所提出之證據觀之，僅足證明抗告人對於許恭次有債
    權存在，惟抗告人對於相對人是否有債權存在，依抗告人所
    提之證據，無從使法院產生相信其主張大概如此之薄弱心證
    ，尚難認其已盡釋明之責；且抗告人主張其對相對人得行使
    之損害債權行為之撤銷權，核與聲請假扣押欲保全之就金錢
    請求或得易為金錢請求之請求之要件不符。從而，原法院以
    抗告人未釋明假扣押之請求及原因，而裁定駁回其假扣押之
    聲請，於法並無違誤。抗告意旨仍執陳詞指摘原裁定不當，
    求予廢棄，並無理由，應予駁回。
四、據上論結，本件抗告為無理由，爰裁定如主文。
中    華    民    國    98    年    7     月    29    日
                    民事第十三庭
                        審判長法  官  黃騰耀
                              法  官  周舒雁
                              法  官  陳姿岑
正本係照原本作成。
不得抗告。
中    華    民    國    98    年    7     月    31    日
                              書記官  黃慶霽


司法院資訊處製作；財團法人民間司法改革基金會備份。
